臺灣臺南地方法院刑事判決
111年度訴字第420號
聲  請  人  臺灣臺南地方檢察署檢察官
被      告  鄧麗霞




上列被告因傷害等案件，經檢察官聲請簡易判決處刑（111年度
偵緝字第341號），本院認不宜以簡易判決處刑（111年度簡字第
1041號），改依通常程序進行，判決如下：
    主  文
本件公訴不受理。
    理  由
一、聲請簡易判決處刑意旨如附件臺灣臺南地方檢察署檢察官聲
    請簡易判決處刑書所載。
二、按告訴乃論之罪，告訴人於第一審辯論終結前，得撤回其告
    訴；又告訴經撤回者，法院應諭知不受理之判決，並得不經
    言詞辯論為之，刑事訴訟法第238條第1項、第303條第3款、
    第307條分別定有明文。又檢察官聲請簡易判決處刑之案件
    ，法院於審理後，認應為無罪、免訴、不受理或管轄錯誤判
    決之諭知者，應適用通常程序審判之，刑事訴訟法第451 條
    之1第4項但書第3款、第452條亦有明文。
三、本案被告因傷害等案件，經檢察官聲請以簡易判決處刑，認
    被告涉犯刑法第277條第1項之傷害罪、第310條第1項之誹謗
    罪，然依同法第287條、第314條之規定，上開2罪均須告訴
    乃論。茲因被告與告訴人王素秋已達成和解，且撤回告訴，
    此有和解書及刑事撤回告訴狀各1紙附卷可稽，揆諸前開說
    明，爰不經言詞辯論，逕為諭知不受理之判決。 
據上論斷，應依刑事訴訟法第452條、第303條第3款、第307條，
判決如主文。 
中　　華　　民　　國　　111 　年　　4 　　月　　25　　日
　　　　　　　　　刑事第十六庭   法　官　鄧希賢
　　　　　　　　　               法  官  盧鳳田　　                      法　官  鄭雅文　
以上正本證明與原本無異
如不服本判決應於收受本判決後20日內向本院提出上訴書狀，並
應敘述具體理由。其未敘述上訴理由者，應於上訴期間屆滿後20
日內向本院補提理由書狀（均須按他造當事人之人數附繕本）「
切勿逕送上級法院」。
　　　　　　　　　　　　　　　　書記官　曾詩珊
中　　華　　民　　國　　111 　年　　4 　　月　　25　　日
附件：
臺灣臺南地方檢察署檢察官聲請簡易判決處刑書
                                    111年度偵緝字第341號
　　被　　　告　鄧麗霞　女　45歲（民國00年0月00日生）
　　　　　　　　　　　　住高雄市○○區○○○路0巷00號
　　　　　　　　　　　　居臺南市○○區○○街000號8樓之13
　　　　　　　　　　　　國民身分證統一編號：Z000000000號
上列被告因傷害等案件，業經偵查終結，認為宜以簡易判決處刑
，茲將犯罪事實及證據並所犯法條分敘如下：
　　　　犯罪事實
一、鄧麗霞與周志信前為男女朋友，而周志信與王素秋（所涉傷
    害罪嫌部分，另為不起訴處分確定）為朋友，於民國110年1
    1月8日19時30分許，因鄧麗霞經周志信要求前往臺南市○○區
    ○○路000號「香君理髮廳」與王素秋對質究係何人竊取周志
    信財物，詎鄧麗霞到場後竟意圖散布於眾，基於誹謗、傷害
    他人身體之犯意，在特定多數人得以共見共聞之香君理髮廳
    內，公然指控王素秋竊取周志信財物，並於王素秋反駁時，
    與王素秋發生拉扯而徒手攻擊王素秋，足以毀損王素秋之名
    譽，並致王素秋受有未明示側性前胸壁擦傷、口腔擦傷、右
    側膝部擦傷、下背和骨盆挫傷等傷害。
二、案經王素秋素由臺南市政府警察局第二分局報告偵辦。
　　　　證據並所犯法條
一、訊據被告鄧麗霞固坦承有於上開時、地，與告訴人王素秋發
    生拉扯之事實，為矢口否認有何上開犯行，辯稱：是王素秋
    先動手，之前我跟周志信交往的時候，每次王素秋到家裡為
    周志信服務後，家裡都會少錢，我跟周志信說王素秋有問題
    ，也勸他在家裡裝監視器，之後我們分手，在卡拉OK偶遇，
    周志信就要我去香君理髮廳跟王素秋對質，我到了之後只有
    問王素秋說：「為什麼偷錢的人變成是我」，王素秋聽到這
    句話就動手了等語。經查：
　㈠上揭犯罪事實，業據證人即告訴人王素秋於警詢及偵查中證
    述明確，並有衛生福利部臺南醫院診斷證明書1紙在卷可稽
    。又查，證人劉秀粉於警詢中亦明確證稱：我能作證當天鄧
    麗霞有在香君理髮廳說王素秋偷周志信的錢等語；證人周志
    信於警詢中證稱：鄧麗霞常常跟我說她懷疑是王素秋偷我的
    錢，但我沒有證據所以不會懷疑別人等語。是現場有除告訴
    人以外之第三人見聞被告當眾指摘告訴人竊盜他人財物，而
    被告亦表示其他證據證明，僅係自己單純懷疑錢是告訴人偷
    的，是亦無刑法第310條第3項不罰事由之適用。
　㈡再者，被告於偵查中自承當天有飲酒，且酒醉程度約8、9分
    醉，其後於警詢及偵查中所述之情節，是否真實反映當時衝
    突發生過程，已非無疑，當有可能係被告臨訟杜撰，規避刑
    責之詞，可信度自應較無利害關係之第三人劉秀粉、周志信
    為低。是被告所辯並不可採，其誹謗、傷害之犯嫌應堪認定
    。
二、核被告所為，係犯刑法第310條第1項之誹謗及第277條第1項
    之傷害罪嫌。被告所犯2罪間，犯意各別，行為互殊，應與
    分論併罰。
三、依刑事訴訟法第451條第1項聲請逕以簡易判決處刑。
　　此　致
臺灣臺南地方法院
中　　華　　民　　國　 111　　年　　3 　　月　　30　　日
　　　　　　　　　　　　　　　檢　察　官　李政賢
本件證明與原本無異
中　　華　　民　　國　 111　　年　　4 　　月　　1 　　日
                              書  記  官  黃莉媞